臺灣屏東地方法院刑事判決
                                       98年度訴字第552號
公  訴  人  臺灣屏東地方法院檢察署檢察官
被      告  商茂川




            杜國成



上列被告因搶奪等案件，經檢察官提起公訴（98年度真字第2253
號、98年度偵字第3236號），被告於準備程序就被訴事實為有罪
之陳述，本院合議庭裁定由受命法官獨任逕行簡式審判程序，並
予判決如下：
    主  文
丙○○共同意圖為自己不法之所有，而搶奪他人之動產，處有期
徒刑柒月；又共同意圖為自己不法之所有，而搶奪他人之動產，
處有期徒刑柒月；又共同於夜間侵入住宅竊盜，處有期徒刑柒月
。應執行有期徒刑壹年陸月。
乙○○竊盜，累犯，處有期徒刑叁月；又共同意圖為自己不法之
所有，而搶奪他人動產，累犯，處有期徒刑捌月；又共同意圖為
自己不法之所有，而搶奪他人之動產，累犯，處有期徒刑捌月；
又共同於夜間侵入住宅竊盜，處有期徒刑捌月。應執行有期徒刑
貳年。
    事  實
一、丙○○前因強盜、竊盜案件，經臺灣高雄地方法院少年法庭於
    民國92年10月6 日以92年度少訴字第6 號判處應執行有期徒
    刑4 年4 月確定，再因殺人未遂案件，經最高法院於93年2 
    月13日以92年度台上字第6977號判處有期徒刑4 年確定。上
    開各罪經定應執行有期徒刑8 年，嗣經減刑而應執行有期徒
    刑7 年8 月，於97年1 月3 日縮短刑期假釋出監，99年3月2
    0日縮刑期滿（未構成累犯）。乙○○前因違反職役職責罪，
    經國防部南部軍事法院於96年2 月9 日以95年度訴字第314 
    號判處有期徒刑4 月確定，於96年7 月16日執行完畢。詎丙○○、乙○○猶不思悔改，於下列時、地，為下列犯行：
    （一）乙○○意圖為自己不法之所有，於97年11月27日20時至
          21時許（起訴書誤載為97年11月28日16時30分許），
          行經高雄市○○區○○街00號前，因欠缺可供其使用之交
          通工具，又見四下無人，認有機可趁，以其自備之鑰
          匙1 支（未扣案），竊取甲○○所有之車牌號碼000-00
          0 號重型機車，得手後供己作為代步之用。
    （二）乙○○、丙○○共同基於意圖為自己不法所有之犯意聯絡
          ，於98年3 月13日20時20分許，由乙○○駕乘上開竊得
          之重型機車，後附載丙○○，行經屏東縣屏東市莊敬路
          1 段166 巷之路口，見己○○手持皮包徒步行走，認有
          機可乘，乙○○遂騎乘機車靠近己○○，趁己○○不及防備
          之際，再由丙○○自後方伸手搶奪己○○手上之皮包1 只
          （內有花旗銀行信用卡、上海銀行金融卡、身分證及
          駕照各1 張、健保卡2 張、手機1 支及現金新臺幣〈
          下同〉8,000 元），得手後乙○○、丙○○迅速駛離現場
          ，所奪取之手機、證件等物沿路丟棄，所得現金則朋
          分花用無存。
    （三）乙○○、丙○○共同基於意圖為自己不法所有之犯意聯絡
          ，於98年3 月18日21時40分許，由乙○○駕乘上開竊取
          而來之重型機車，後附載丙○○，行經屏東縣○○市○○路
          00號前，見丁○○騎乘機車並將皮包掛放於機車腳踏板
          上鉤環，認有機可乘，乙○○遂騎乘機車靠近丁○○所騎
          乘之機車，趁丁○○不及防備之際，再由丙○○自後伸手
          搶奪丁○○機車腳踏板上之皮包1 只（內有身分證、健
          保卡、中國信託信用卡各1 張，富邦銀行金融卡2 張
          、皮夾1 只、手機2 支及現金5,000 元）。得手後乙○○、丙○○迅速駛離現場，所得現金朋分花用無存，證
          件、手機等物則置放於前開車牌號碼000-000 號重型
          機車置物箱內。嗣於98年3 月18日23時10分許，上開
          失竊機車在屏東縣○○鄉○○村○○路00○0 號「界陽超商
          」前為警尋獲，並於置物箱內扣得丁○○遭搶奪之證件
          及手機等物。
    （四）98年3 月18日23時，乙○○、丙○○於搶奪丁○○皮包後返
          家途中，將上開機車停放於屏東縣○○鄉○○村○○路00○0
           號「界陽超商」外並進入購物時，因見路上有員警
          實施臨檢勤務，因害怕遭警盤查，遂不敢返回上開機
          車停放處。乙○○、丙○○復共同基於意圖為自己不法所
          有之犯意聯絡，於98年3 月19日凌晨5 時許之夜間，
          由丙○○侵入戊○○位於屏東縣○○鄉○○村○○路0 ○00號住
          處內，並由乙○○在外把風之方式，竊取戊○○所有置放
          於該址客廳桌上之鑰匙1 串（5 支），丙○○、乙○○得
          手後，復接續前開之竊盜犯意，以所竊之機車鑰匙竊
          取戊○○所有、停放於該址前之車牌號碼000- 000號重
          型機車，得手後騎乘逃逸。嗣於98年3 月20日15時47
          分許，為警於屏東縣○○鄉○○村○○路00號丙○○租屋處前
          ，扣得上開車牌號碼000-000 號重型機車，並於同日
          16時40分許，在乙○○位於屏東縣○○鄉○○村○○路00巷00
          號住處，扣得上開鑰匙5 支，而循線查獲上情。
二、案經屏東縣政府警察局里港分局報告臺灣屏東地方法院檢察
    署檢察官偵查起訴。
    理  由
一、本案被告丙○○、乙○○所犯竊盜、搶奪等案件，並非法定刑為
    死刑、無期徒刑或最輕本刑3 年以上有期徒刑之罪，亦非高
    等法院管轄第一審之案件，而被告於本院準備程序中就被訴
    事實為有罪之陳述，本院合議庭乃裁定由受命法官獨任進行
    簡式審判程序。又簡式審判程序之證據調查，依刑事訴訟法
    第273 條之2 規定，不受同法第159 條第1 項審判外陳述排
    除之限制，再被告對於卷內之各項證據，亦不爭執證據能力
    ，故卷內所列之各項證據，自得作為證據，先予敘明。
二、訊據被告丙○○、乙○○就上開犯罪事實均坦認不諱，核與被害
    人甲○○、己○○、丁○○、戊○○等人分別於警詢及偵查中指述之
    失竊、搶奪之被害情節大致相符（里警刑分偵字第09800038
    92卷〈下稱A 卷〉第16至17頁、第18至20頁、第13至15頁、屏
    警刑分偵字第0980008800卷（下稱B 卷）23至26頁、98年度
    偵字第2253號卷（下稱C 卷）22至23頁、98年度偵字第3236
    號卷（下稱D 卷）11至12頁），復有證人即界陽超商店員吳
    瑩潔證述在卷（A 卷第22至24頁），另有臺灣屏東地方搜索
    票、搜索扣押筆錄、扣押物品目錄表、同意搜索書各2 份（
    A 卷第32至38頁、第39至42頁）、屏東縣政府警察局車輛尋
    獲電腦輸入單各4 紙（A 卷第49至52頁）贓物認領保管單3 
    紙（A 卷第21頁、第47頁、第48頁）、界陽超商監視路錄影
    器翻拍照片、指認照片暨現場照片及搜索現場照片共36張在
    卷可稽（A 卷第25至26頁、第53至59頁、第27至35頁），是
    被告2 人所為前揭自白，核與客觀事實相符，堪予採信。準
    此，本件事證已臻明確，被告2 人犯行，均洵堪認定，應依
    法論科。
三、按刑法上所謂之夜間，為日出前日沒後，刑事訴訟法第100
    條之3 第項定有明文，被告2 人於事實欄一（四）所示侵入
    被害人戊○○住宅內竊取鑰匙之時間係98年3 月19日初凌晨5 
    時許，自屬夜間。核被告丙○○、乙○○2 人就事實欄一、（二
    ）、（三）所為，均係犯刑法第325 條第1 項之搶奪罪；事
    實欄一、（四）所為，係犯刑法第321 條第1 項第1款之夜
    間侵入住宅竊盜罪。另被告乙○○犯罪事實欄一、（一）所為
    ，係犯刑法第320 條第1 項之竊盜罪。被告丙○○、乙○○就事
    實欄一、（二）、（三）（四）所為之犯行，有犯意聯絡及
    行為分擔，為共同正犯。被告2 人於事實欄一、（四）先後
    竊取鑰匙1 串及車牌號碼000-000 號重型機車之行為，係在
    密接時地就同一犯罪之構成事實，本單一犯意接續進行，且
    被害法益同一，屬接續犯，而為單純之一罪。被告2 人前開
    所犯各罪，均犯意各別，行為互殊，應予分論併罰。查被告
    乙○○有如犯罪事實欄所載之犯罪科刑執行情形，有本署刑案
    資料查註紀錄表附卷可參，其於刑之執行完畢後，5 年內故
    意再犯事實欄所示皆有期徒刑以上之罪，均為累犯，爰依刑
    法第47條第1 項規定加重其刑。爰審酌被告丙○○僅為高中肄
    業、被告乙○○為國中畢業，智識程度不高（屏東縣警察局里
    港分局偵訊筆錄教育程度欄），且被告2 人正值青年，四肢
    健全，竟不思以正當途徑獲取財物，猶為貪圖不法利益即心
    存僥倖，先後竊取或乘人不備而奪取他人之財物，且在車水
    馬龍之路旁恣意大膽為之，對公權力之藐視莫此為甚，兼衡
    酌其等犯罪之手段未造成被害人傷亡、所竊取、搶奪財物價
    值亦非至鉅、且被告年紀尚輕涉世未深，思慮有所不週及為
    本件竊盜、搶奪次數尚非甚多及犯後均於本院坦承犯行不諱
    ，尚見悔意之犯罪後態度等一切情狀，分別量處如主文所示
    之刑，並各定其應執行刑，以示懲儆。
據上論斷，應依刑事訴訟法第273 條之1 第1 項、第299 條第1
項前段，刑法第28條、第320 條第1 項、第321 條第1 項1 款、
第325 條第1 項、第47條第1 項、第51條第5 款，刑法施行法第
1條 之1 第1 項、第2 項前段，判決如主文。
本案經檢察官潘國威到庭執行職務。
中　　華　　民　　國　　98　　年　　6 　　月　　30　　日
                  刑事第三庭    法  官  陳怡先
以上正本證明與原本無異。
如不服本判決應於收受判決後10日內向本院提出上訴書狀，並應
敘述具體理由；其未敘述上訴理由者，應於上訴期間屆滿後20日
內向本院補提理由書（均須按他造當事人之人數附繕本）「切勿
逕送上級法院」。
中　　華　　民　　國　　98　　年　　6 　　月　　30　　日
                                書記官  鍾小屏
附錄論罪科刑法條
刑法第320條
意圖為自己或第三人不法之所有，而竊取他人之動產者，為竊盜
罪，處 5 年以下有期徒刑、拘役或 5 百元以下罰金。
意圖為自己或第三人不法之利益，而竊佔他人之不動產者，依前
項之規定處斷。
前二項之未遂犯罰之。
刑法第321 條
犯竊盜罪而有左列情形之一者，處六月以上、五年以下有期徒刑
：
一、於夜間侵入住宅或有人居住之建築物、船艦或隱匿其內而犯
之者。
刑法第325條第1項
意圖為自己或第三人不法之所有，而搶奪他人之動產者，處六月
上五年以下有期徒刑。